臺灣桃園地方法院刑事裁定　　　　　　 100年度聲字第1728號
聲　請　人　臺灣桃園地方法院檢察署檢察官
被　　　告　丁國城
上列聲請人聲請單獨宣告沒收違禁物及被告所有供犯罪所用之物
事件（100 年度聲沒字第129號），本院裁定如下：
    主  文
扣案如附表編號一、四所示之物，沒收銷燬之。扣案如附表編號
二所示之物，沒收。
其餘聲請駁回。
    理  由
一、聲請意旨略以：被告丁國城因違反毒品危害防制條例案件，
    業經臺灣桃園地方法院檢察署檢察官，以民國98年度戒毒偵
    字第135 號為不起訴處分在案，而查扣如附表所示之海洛因
    、甲基安非他命係屬違禁物，安非他命吸食器為被告所有，
    依毒品危害防制條例第18條、刑法第40條第2 項、第259 條
    之1 （以上2 條文檢察官漏載），依法應予沒收，爰依法聲
    請單獨宣告沒收並銷燬之等語。
二、按查獲之第一、二級毒品及專供製造或施用第一、二級毒品
    之器具，不問屬於犯人與否，均沒收銷燬之；違禁物或專科
    沒收之物得單獨宣告沒收，毒品危害防制條例第18條第1 項
    前段及刑法第40條第2 項分別定有明文。復按檢察官依第25
    3 條或第253 條之1 為不起訴處分或緩起訴處分者，對供犯
    罪所用、供犯罪預備或因犯罪所得之物，以屬於被告者為限
    ，得單獨聲請法院宣告沒收，刑事訴訟法第259 條之1 定有
    明文。而上揭法條係於民國91年2 月8 日修正公布時所新增
    ，其立法理由為：為免扣押物無法適當處置，導致檢察官因
    此減低依職權不起訴或緩起訴之意願，爰於本條明定供犯罪
    所用或供犯罪預備及因犯罪所得之物，以屬於「被告」者為
    限，檢察官得單獨聲請宣告沒收之規定。
三、經查：
  (一)附表編號一、四所示部分：
    被告前因施用毒品案件，涉犯毒品危害防制條例罪嫌，經送
    觀察、勒戒後，因有繼續施用傾向，復經本院97年度毒聲字
    第1148號裁定令入戒治處所，施以強制戒治，嗣符停止戒治
    要件，於98年5 月15日釋放，經臺灣桃園地方法院檢察署檢
    察官以98年度戒毒偵字第135 號為不起訴處分之事實，有上
    開不起訴處分書1 份在卷可稽。而扣案如附表編號一、四所
    示白色粉末、晶體，送驗結果確含海洛因、甲基安非他命成
    分（鑑定內容詳如附表編號一、四所示），有如附表編號一
    、四所示鑑定書在卷可稽。又依毒品危害防制條例之規定，
    海洛因、甲基安非他命不得製造、運輸、販賣、持有、施用
    ，則上開扣案物，自係違禁物無訛。另包裝毒品之包裝袋，
    因與其內之毒品，難以析離，且無析離之實益與必要，應一
    併沒收銷燬之。聲請人就附表編號一、四所示扣案物聲請宣
    告沒收，依上開規定，自應准許。
  (二)附表編號二所示部分：
    被告前因施用毒品案件，涉犯毒品危害防制條例罪嫌，前揭
    檢察官為不起訴處分，已如前述。而查扣如附表編號二所示
    安非他命吸食器，為被告所有，且為供犯罪所用之物，業據
    被告自承在卷（見97年度毒偵字第182 號卷第32頁），並有
    扣押物品清單1 紙在卷可佐（見同前偵卷第37頁），是聲請
    人就附表編號二所示扣案物聲請宣告沒收，依上開規定，自
    應准許。
  (三)附表編號三所示部分：
    附表編號三所示甲基安非他命，業經臺灣高等法院98年度上
    訴字第2110號判決沒收銷燬，且經檢察官執行完畢在案，有
    前揭判決及臺灣桃園地方法院檢察署檢察官98年9 月2 日桃
    檢堂卯字第06223 號扣押物品處分命令影本各1 份在卷可稽
    ，本院無從再予沒收銷燬，是檢察官此部分聲請不正當，應
    予駁回。
四、依刑事訴訟法第220 條，毒品危害防制條例第18條第1 項前
    段，刑法第40條第2 項、第259條之1，裁定如主文。
中    華    民    國   100    年    7     月    22    日
                  刑事第八庭    法  官  謝枚霏
以上正本證明與原本無異。
如不服本裁定，應於裁定送達後5 日內向本院提出抗告狀。
                                書記官  林舒涵
中    華    民    國   100    年    7     月    22    日
 附表：
┌──┬───────┬────────┬───────┐
│編號│扣押物品      │檢驗報告        │備註（出處）  │
├──┼───────┼────────┼───────┤
│一  │海洛因1包     │鑑定結果：      │桃園地檢96年度│
│    │              │一、白色粉末1 小│毒偵字3930 號 │
│    │              │    包，確含海洛│              │
│    │              │    因陽性反應（│              │
│    │              │    毛重0.6 公克│              │
│    │              │    ，因鑑驗使用│              │
│    │              │    0.02公克，驗│              │
│    │              │    餘毛重0.58公│              │
│    │              │    克）。      │              │
│    │              │二、臺灣檢驗科技│              │
│    │              │    股份有限公司│              │
│    │              │    （下稱臺檢公│              │
│    │              │    司）96年9 月│              │
│    │              │    17日濫用藥物│              │
│    │              │    檢驗報告1 份│              │
│    │              │    在卷可參（見│              │
│    │              │    右列偵卷第42│              │
│    │              │    頁）。      │              │
│    ├───────┼────────┤              │
│    │甲基安非他命22│鑑定結果：      │              │
│    │包            │一、編號A1至A22 │              │
│    │              │    ：經檢視均為│              │
│    │              │    白色晶體，外│              │
│    │              │    觀型態均相似│              │
│    │              │    ，隨機抽取編│              │
│    │              │    號A1鑑定。  │              │
│    │              │(一)驗前總毛重17.3│              │
│    │              │  2 公克（包裝袋│              │
│    │              │  總重約4.92公克│              │
│    │              │  ）。          │              │
│    │              │(二)編號A1：      │              │
│    │              │1.淨重2.70公克，│              │
│    │              │  取0.15公克鑑定│              │
│    │              │  用罄，餘2.55公│              │
│    │              │  克。          │              │
│    │              │2.檢出二級毒品「│              │
│    │              │  甲基安非他命」│              │
│    │              │  成分。        │              │
│    │              │3.純度約97％。  │              │
│    │              │(三)依據抽測純質度│              │
│    │              │  ，推估編號A1至│              │
│    │              │  A22 均含甲基安│              │
│    │              │  非他命，驗前總│              │
│    │              │  純質淨重約12.0│              │
│    │              │  5 公克。      │              │
│    │              │二、內政部警政署│              │
│    │              │    刑事警察局96│              │
│    │              │    年9 月28日刑│              │
│    │              │    鑑字第096014│              │
│    │              │    4644號鑑定書│              │
│    │              │    1 份附卷可參│              │
│    │              │    （見右列偵卷│              │
│    │              │    第36頁）。  │              │
├──┼───────┼────────┼───────┤
│二  │安非他命吸食器│                │桃園地檢97年度│
│    │1個           │                │毒偵字第182 號│
│    │              │                │              │
├──┼───────┼────────┼───────┤
│三  │甲基安非他命7 │無鑑定報告      │桃園地檢97年度│
│    │包（毛重2.9 公│                │毒偵字第129 號│
│    │克）          │                │              │
├──┼───────┼────────┼───────┤
│四  │甲基安非他命1 │鑑定結果：      │桃園地檢97年度│
│    │包            │一、顆粒中檢出甲│毒偵字375號   │
│    │              │    基安非他命成│              │
│    │              │    分（送驗顆粒│              │
│    │              │    1 包淨重2.62│              │
│    │              │    18公克，取樣│              │
│    │              │    0.0234公克已│              │
│    │              │    鑑析用罄，餘│              │
│    │              │    2.5984公克）│              │
│    │              │    。          │              │
│    │              │二、憲兵司令部刑│              │
│    │              │    事鑑識中心97│              │
│    │              │    年4 月18日憲│              │
│    │              │    直刑鑑字第09│              │
│    │              │    00000000號鑑│              │
│    │              │    定書1 份在卷│              │
│    │              │    可按（見右列│              │
│    │              │    偵卷第56頁）│              │
│    │              │    。          │              │
└──┴───────┴────────┴───────┘